【裁判字號】    95,抗,167
【裁判日期】    951220
【裁判案由】    本票裁定
【裁判全文】
臺灣士林地方法院民事裁定               95年度抗字第167號
抗  告  人  甲○○
相  對  人  陽信商業銀行股份有限公司
法定代理人  乙○○
上列抗告人因與相對人間本票裁定事件，對於中華民國95年10月
31日本院95年度票字第21214 號裁定提起抗告，本院裁定如下：
    主  文
抗告駁回。
抗告程序費用新臺幣壹仟元由抗告人負擔。
    理  由
一、按執票人向本票發票人行使追索權時，得聲請法院裁定後強
    制執行，票據法第123 條定有明文。又本票執票人依上開法
    條之規定，聲請法院裁定許可對發票人強制執行，係屬非訟
    事件程序，法院僅就形式上審查得否准許強制執行，此項裁
    定並無確定實體上法律關係存否之效力，如發票人就票據債
    務之存否有爭執時，應由發票人提起確認之訴，以資解決（
    最高法院56年台抗字第714 號、57年台抗字第76號判例意旨
    參照）。
二、本件相對人主張：伊執有抗告人為發票人，如原裁定所示之
    本票1 紙，並免除作成拒絕證書，詎屆期提示未獲付款，依
    票據法第123 條之規定聲請裁定許可強制執行等情，已據提
    出本票1 紙為證，原裁定予以准許，即無不合。抗告意旨略
    以：抗告人已於95年4 月間向最大債權銀行復華商業銀行股
    份有限公司申請債務協商，並於同年9 月18日協商成功，抗
    告人亦同時依照債務協商相關規定，申報其他所有債權銀行
    資料，以利最大債權銀行通知所有債權銀行協商，且約定以
    週年利率3%分120 期繳納，抗告人嗣已於同年11月開始繳款
    等語；惟查，依「中華民國銀行公會會員辦理消費金融案件
    無擔保債務協商機制」之內容，債務人雖得與債權銀行集體
    洽商還款方案，惟債權銀行於債務人申請協商後，僅係暫停
    催收行為，而就債權銀行所行之保全程序或已進行之法律訴
    訟程序，並無影響，故抗告人所稱已申請協商即使屬實，亦
    不影響相對人向法院申請本票裁定以取得執行名義之行為，
    縱協商成立而就債權債務關係另有約定，仍屬實體上之爭執
    ，均非屬本件非訟程序所得加以審究，仍應為許可強制執行
    之裁定。
三、據上論結，本件抗告為無理由，依非訟事件法第46條、第21
    條第2 項、第24條第1 項、民事訴訟法第495 條之1 、第44
    9 條第1 項、第95條、第78條，裁定如主文。
中    華    民    國    95    年    12    月    20    日
                  民事第一庭  審判長法  官  黃小瑩
                                    法  官  高愈杰
                                    法  官  陳麗芬
以上正本證明與原本無異。
如不服本裁定，僅得於收受本裁定正本送達後10日內，以適用法
規顯有錯誤為理由，向本院提出再抗告狀，（須附繕本一份及繳
納再抗告裁判費新台幣1,000 元），經本院許可後始可再抗告。
中    華    民    國    95    年    12    月    22    日
                                    書記官  趙信義


司法院資訊處製作；財團法人民間司法改革基金會備份。
